---
title: "Einfache Objekte"
author: "Dirk Seidensticker/Clemens Schmid"
date: "6. Februar 2016"
---

# Einführung

## Objekte

* R speichert Daten, Zwischenergebnisse, Funktionen etc. in verschiedenen Strukturen im **Hauptspeicher**

* Kategorien primitiver Objekttypen: **Basic Vector** (Vektor mit einem Datentyp), **Compound objects** (Listen und S4-Objekte), Special objects, R language, **Functions**, Internal, Bytecode Objects 

* Datentypen in der praktischen Anwendung: **vectors**, lists, matrices, arrays, factors, **data.frames**, timeseries, formulas, shingles, connections

* vectors (dazu gehören auch einzelne Variablen) und data.frames genügen für viele Anwendungen mit R 

* Objekte haben Eigenschaften (**attributes**), die auch entscheiden, wie R mit den Objekten umgeht: **class**, dim, dimnames, row.names, levels etc. 

# vectors und data.frames anlegen

## Zuweisung von einzelnen Objekten

> x <- ...  
> y -> ...  
> z = ...

**Beschreibung**

Variablen einfach mit Werten verknüpfen. Variablen können aber alle möglichen R-Objekte referenzieren.

**Beispiel**

```{r}
a <- 5
b <- "Glockenbecher"
a -> c
d = 5 

b
```

## base::c()

> c(..., recursive = FALSE)

**Beschreibung**

Mehrere Objekte eines Datentyps in einem Vektor (Liste mit Reihenfolge) anordnen. Der Datentyp wird automatisch zugeordnet.

**Beispiel**

```{r}
a <- c(1,2,3,4,5,10,15,35,55)
b <- c("Dechsel", "Axt", "Axt", "Beil", "Dechsel")

a
b
# Achtung: 
c <- c(1, "Dechsel", 4)
```

## base::data.frame

> data.frame(**...**, **row.names** = NULL, check.rows = FALSE, **check.names** = TRUE, **stringsAsFactors** = default.stringsAsFactors())

**Beschreibung**

Mehrere Vektoren einer Klasse in einer Kreuztabelle anordnen.

**Beispiel**

```{r, results='hide'}
a <- c("Grube 1", "Grube 2", "Grube 3", "Grube 4", "Grube 5")
b <- c("Dechsel 1", "Axt 1", "Axt 2", "Beil 1", "Dechsel 2")
c <- c(5,3,2,5,5)

Grabung1 <- data.frame(
  Objekt = b, 
  Anzahl = c, 
  row.names = a, 
  stringsAsFactors = FALSE
  )
```

## base::data.frame

> data.frame(**...**, **row.names** = NULL, check.rows = FALSE, **check.names** = TRUE, **stringsAsFactors** = default.stringsAsFactors())

**Beschreibung**

Mehrere Vektoren einer Klasse in einer Kreuztabelle anordnen.

**Beispiel**

```{r}
Grabung1
```

# vectors und data.frames adressieren

## Daten aus vectors und data.frames ansprechen/abrufen

> [...] und ...$...

**Beschreibung**

Adressieren von Objekten in Vektoren, data.frames und Matrizen.

**Beispiel**

```{r}
a[1]
a[1:3]
a[c(1,2,5)]
```

## Daten aus vectors und data.frames ansprechen/abrufen

> [...] und ...$...

**Beschreibung**

Adressieren von Objekten in Vektoren, data.frames und Matrizen.

**Beispiel**

```{r}
Grabung1$Objekt
Grabung1$Objekt[3]
```

## Daten aus vectors und data.frames ansprechen/abrufen

> [...] und ...$...

**Beschreibung**

Adressieren von Objekten in Vektoren, data.frames und Matrizen.

**Beispiel**

```{r}
Grabung1[3,1]
Grabung1[c(1,2),]
Grabung1[,1]
```

# vectors und data.frames manipulieren

## Löschen

```{r}
# Werte aus vector löschen
a[-2]
a[c(-1,-3)]
a[c(2,4,5)]

# Werte aus data.frame löschen
Grabung1[3,1] <- NA
```

## Löschen

```{r}
# Spalten/Zeilen nach Index aus data.frame löschen
Grabung1[c(-2,-3,-4),]

# Spalten nach Namen aus data.frame löschen
Grabung.dest <- Grabung1
Grabung.dest$Objekt <- NULL
Grabung.dest
```

## Trennen
```{r}
# data.frame nach Zeilen trennen
Grabung1.A <- Grabung1[c(1:2),]
Grabung1.A
Grabung1.B <- Grabung1[c(3:5),]
Grabung1.B
```

## Trennen
```{r}
# data.frame nach Spalten trennen
Grabung1.C <- Grabung1[,1]
Grabung1.C
Grabung1.D <- Grabung1[,2]
Grabung1.D
```

## Zusammenfügen/Hinzufügen
```{r}
# vector zusammenfügen
e <- c(1,2,3)
f <- c(4,5,6)
g <- c(7,8,9)

h <- c(e,f,g,10)
h
```

## Zusammenfügen/Hinzufügen
```{r}
# data.frame nach Zeilen zusammenfügen
Grabung1.A[1,]
Grabung1.B[1,]
rbind(Grabung1.A, Grabung1.B)
```

## Zusammenfügen/Hinzufügen
```{r}
# data.frame nach Spalten zusammenfügen
Grabung1.C
Grabung1.D
data.frame(Grabung1.C, Grabung1.D)
```

## Verändern
```{r}
# Werte ändern: adressieren + neu zuweisen
i <- c(1,2,3,4,5,6,7,8)
i[5] <- 155
i

Grabung1[,2] <- c(133,244,355,466,577)
Grabung1
```

## Umbennen
```{r}
# Namen ändern: Namen adressieren + neu zuweisen
k <- c(1,2,3,4)
names(k) <- c("Dechsel", "Landschnecke", "Bronzeobjekt", "Goldring")
k

colnames(Grabung1)
row.names(Grabung1)
```

# Informationen zu Objekten anfragen

## base::attributes()

> attributes(**x**)  
> attributes(**x**) <- value

**Beschreibung**

Gibt die Attribute eines Objekts an und erlaubt deren Manipulation

**Beispiel**

```{r}
attributes(Grabung1)
```

## base::class()

> class(**x**)

**Beschreibung**

Gibt die Klasse eines Objekts an.

**Beispiel**

```{r}
class(Grabung1)
```

## utils::str()

> str(**x**, ...)

**Beschreibung**

Gibt eine strukturelle Zusammenfassung zu einem Objekt aus.

**Beispiel**

```{r}
str(Grabung1)
```

## base:summary()

> summary(**x**, ...)

**Beschreibung**

Gibt eine statistische Zusammenfassung zu einem Objekt aus.

**Beispiel**

```{r}
summary(Grabung1)
```
