--- 
title: "Statistik in R"
author: "Dirk Seidensticker/Clemens Schmid"
date: "6. Februar 2016"
output:
  html_document:
    theme: "spacelab"
---

## Deskriptive Statistik

#### Daten laden

```{r} 
atlant <- read.csv(
  "downloads/r-tut/data/AtlantData1.csv", 
  sep = "\t", 
  header = TRUE)
```

```{r} 
head(atlant)
```

#### Standardfunktionen

```{r} 
min(atlant$muendungsD)
```

> Bei Variablen mit NaN muss dies R mitgeteilt werden!

```{r} 
min(atlant$muendungsD, na.rm = TRUE)
```

```{r} 
max(atlant$muendungsD, na.rm = TRUE)
```

#### Lageparameter

```{r} 
mean(atlant$wt)
```

```{r} 
median(atlant$wt)
```

> Eine wichtige Eigenschaft des Medians ist Robustheit gegenüber Ausreißern!

```{r} 
summary(atlant$wt)
```

#### Streuungsparameter

**Spannweite**

```{r} 
max(atlant$wt) - min(atlant$wt)
```

**Varianz**

```{r} 
var(atlant$wt)
```

**Standardabweichung**

```{r} 
sd(atlant$wt)
```

#### Streuungsparameter

> !!!  R Funktionen beruhen auf der korrigierten Stichprobenvarianz !!!

```{r} 
var(atlant$wt)
```

**empirische Varianz**

$$ var(x) = \frac{\sum_{i = 1}^n (x_{i} - \bar{x})^2}{n}$$

```{r} 
(sum( (atlant$wt - mean(atlant$wt) ) ^2) )/(length(atlant$wt) )
```

#### Konzentrationsparameter

**Gini-Koeffizient** aus der Lorenz-Kurve (Paket: ineq)

```{r, echo=FALSE} 
## install.packages("ineq")
library(ineq)
```

```{r} 
ineq(atlant$wt,type="Gini")
```

0 = gleichmäßigen Verteilung, 1 = maximaler Ungleichverteilung

```{r, fig.height = 3} 
plot(Lc(atlant$wt))
```



## Schließende Statistik

#### Tests auf Lageparameter

```{r} 
t.test(atlant$wt)
```


####  Hypothesentests

```{r, echo=FALSE} 
a <- tapply(atlant$qty, list(atlant$site, atlant$size), length)
a[is.na(a)] <- 0
```

```{r} 
head(a, n = 3)
```

```{r} 
chisq.test(a)
```
