--- 
title: "Anwendung 2: Scatterplot" 
author: "Dirk Seidensticker/Clemens Schmid" 
date: "6. Februar 2016" 
output:
  html_document:
    theme: "spacelab"
---

## Anwendung 2: Scatterplot

ggplot2 und die Daten laden:
```{r} 
library(ggplot2)
```

```{r} 
df <- read.csv("downloads/r-tut/data/AtlantPottery.csv", sep = ',')
```

```{r, echo=FALSE} 
as.factor(df$size) -> df$size
as.factor(df$vesselShape) -> df$vesselShape
df$feature_simple <- as.factor(ifelse(df$feature != "surface", "excavation", "surface"))
```

## Anwendung 2: Scatterplot

Einfacher Plot

```{r, warning=FALSE, fig.width=10, fig.height=6} 
ggplot(df, aes(x = maxD, y = muendungsH)) + 
  geom_point()
```

## Anwendung 2: Scatterplot

Gleichmäßige X- und Y-Achse 

```{r, warning=FALSE, fig.width=2.5, fig.height=2.5} 
ggplot(df, aes(x = maxD, y = muendungsH)) + 
  geom_point() + 
  coord_equal()
```

## Anwendung 2: Scatterplot

Symbolgröße manuell einstellen 

```{r, warning=FALSE, fig.width=10, fig.height=6} 
ggplot(df, aes(x = maxD, y = muendungsH)) + 
  geom_point(size = 3)
```

## Anwendung 2: Scatterplot

Symbolgröße abhängig von Variable 

```{r, warning=FALSE, fig.width=10, fig.height=6} 
ggplot(df, aes(x = maxD, y = muendungsH, size = wall)) + 
  geom_point()
```

## Anwendung 2: Scatterplot

Grenzen für Symbolgröße 

```{r, warning=FALSE, fig.width=10, fig.height=6} 
ggplot(df, aes(x = maxD, y = muendungsH, size = wall)) + 
  geom_point() +
  scale_size_continuous(range = c(2,15))
```

## Anwendung 2: Scatterplot

Füllfarbe 

```{r, warning=FALSE, fig.width=10, fig.height=6} 
ggplot(df, aes(x = maxD, y = muendungsH, size = wall, color = site)) + 
  geom_point() +
  scale_size_continuous(range = c(2,15))
```

## Anwendung 2: Scatterplot

Symboltypen

```{r, warning=FALSE, fig.width=10, fig.height=6} 
ggplot(df, aes(x = maxD, y = muendungsH, color = site, shape = vesselShape)) + 
  geom_point(size = 4)
```

## Anwendung 2: Scatterplot

manuelle Angabe der Symbole

```{r, warning=FALSE, fig.width=10, fig.height=6} 
ggplot(df, aes(x = maxD, y = muendungsH, color = site, shape = vesselShape)) + 
  geom_point(size = 4) +
  scale_shape_manual(values = 1:(1+length(unique(df$vesselShape))))
```

## Anwendung 2: Scatterplot

Facettierung der Daten

```{r, warning=FALSE, fig.width=10, fig.height=5} 
ggplot(df, aes(x = maxD, y = muendungsH, color = site, shape = vesselShape)) + 
  geom_point(size = 4) +
  scale_shape_manual(values = 1:(1+length(unique(df$vesselShape)))) + 
  facet_wrap(~ feature_simple)
```


## Anwendung 2: Scatterplot

Position der Legende & fertiger Plot

```{r, warning=FALSE, fig.width=10, fig.height=5} 
ggplot(df, aes(x = maxD, y = muendungsH, color = site, shape = vesselShape)) + 
  geom_point(size = 4) + 
  scale_shape_manual(values = 1:(1+length(unique(df$vesselShape)))) + 
  facet_wrap(~ feature_simple) + 
  theme(legend.direction ="horizontal",legend.position = "bottom")
```
